臺灣彰化地方法院刑事判決　　　　　　 100年度簡上字第36號
上　訴　人　臺灣彰化地方法院檢察署檢察官
被　　　告　許武松
　　　　　　施秀端
上列上訴人因被告賭博案件，不服本院99年度簡字第2353號中華
民國99年12月27日第一審簡易判決（原聲請簡易判決處刑書案號
：99年度偵字第5487號），提起上訴，本院管轄第二審合議庭判
決如下：
    主  文
上訴駁回。
    事實及理由
一、本案經本院審理結果，認第一審判決認事用法及量刑均無不
    當，應予維持，並引用第一審判決書記載之事實、證據及理
    由（如附件）。
二、本件上訴人上訴意旨略以：按關於沒收之規定，刑法第266
    條第2 項既有特別規定，自應優先於刑法總則第38條沒收之
    規定而為適用。（最高法院87年度臺非字第207 號判決意旨
    參照）。原判決認被告許武松觸犯刑法第266 條第1 項之賭
    博罪；被告施秀端一行為同時觸犯刑法第266 條第1 項前段
    及同法第268 條3 罪名，依同法第55條規定從一重之圖利聚
    眾賭博罪處斷。又本件被告許武松為警查獲時所當場扣得之
    六合彩簽注單4 張，應屬當場賭博之器具，揆諸上開判決意
    旨，應依刑法第266 條第2 項規定予以沒收，原審逕依同法
    第38條第1 項第2 款規定宣告沒收，已有適用法則不當之違
    法，其判決自有未洽之處。是請將原判決撤銷，更為適當合
    法之判決。
三、按依刑法第266 條第2 項規定宣告沒收者，以當場賭博之器
    具與在賭檯或兌換籌碼處之財物為限。若非賭博現場之賭具
    或置於賭檯或兌換籌碼處所以外之財物，即不得依該條規定
    予以沒收（最高法院89年度台非字第460 號判決意旨參照）
    。查本件扣案之六合彩簽注單4 張，為被告許武松所有，在
    其位於彰化縣埔心鄉○○村○○路85號住處查獲乙情，業據
    被告許武松於警詢時供承在卷（彰化縣警察局溪湖分局警溪
    分偵字第090008449 號刑案偵查卷宗第1 頁背面），並有彰
    化縣警察局溪湖分局搜索扣押筆錄、扣押物品收據、扣押物
    品目錄表各1 份及照片4 張（見彰化縣警察局溪湖分局警溪
    分偵字第090008449 號刑案偵查卷宗第12至16、22至23頁）
    在卷可稽；而本件係被告施秀端提供其位於彰化縣埔心鄉○
    ○村○○路○ 段399 號之住所及設於該址之門號00-0000000
    電話號碼，作為公眾得出入之賭博場所乙節，業據被告2 人
    於警詢、偵訊及本院審理中供承不諱（見彰化縣警察局溪湖
    分局警溪分偵字第090008449 號刑案偵查卷宗第1 至8 頁、
    偵卷第10至14、22至26頁、本院卷第30至31頁），並有中華
    電信股份有限公司臺灣南區電信分公司彰化營運處99年4 月
    23日彰服字第99CG100239號函及所附通聯調閱查詢單、中華
    電信資料查詢各1 份（見彰化縣警察局溪湖分局警溪分偵字
    第090008449 號刑案偵查卷宗24至28頁、偵卷第16至18頁）
    在卷足參；足認被告許武松所為賭博犯行之場所，係位於彰
    化縣埔心鄉○○村○○路○ 段399 號之住所及設於該址之門
    號00-0000000電話號碼，而非被告許武松位於彰化縣埔心鄉
    ○○村○○路85號之住處，是該扣案之簽注單4 張並非為警
    於前開賭博場所當場查扣之物品，顯與刑法第266 條第2 項
    「當場」之構成要件有間。另就該扣案之簽注單4 張，僅係
    被告許武松用以計算簽賭金額，而非載有六合彩開獎號碼後
    持以向被告施秀端簽賭等情，業據被告許武松於本院審理中
    供陳在卷（見本院卷第31頁），並有該簽注單4 張（彰化縣
    警察局溪湖分局警溪分偵字第090008449 號刑案偵查卷宗第
    21頁）在卷可參，復經本院核對前開扣案之簽注單所載內容
    後無訛，足見該扣案之簽注單顯非在賭博現場直接用以賭賽
    輸贏之器具甚明。綜上，扣案之六合彩簽注單4 張，係被告
    許武松所有供計算賭博金額所用之物，應依刑法第38條第1
    項第2 款於被告許武松項下宣告沒收，原審就此自無適用法
    則不當之違背法令之情形，是以，上訴人指摘原判決就前開
    簽注單4 張未依刑法第266 條第2 項宣告沒收而有違背法令
    之不當，請求撤銷原判決云云，為無理由，應予駁回。
據上論斷，應依刑事訴訟法第455 條之1 第1 項、第3 項、第
373 條、第368 條，判決如主文。
中    華    民    國   100    年    6     月    21    日
                  刑事第三庭    審判長法官      李進清
                                法      官      洪志賢
                                法      官      林怡君
以上正本證明與原本無異。
不得上訴。
中    華    民    國   100    年    6     月    21    日
                                    書記官      顧嘉文